= ShareShop Projekt – Meetingprotokoll
Kevin (Project Owner)
2025-04-29

== Teilnehmer
* Anni
* Benni
* Emil
* Florian
* Han
* Valencia

== Datum und Uhrzeit
29.04.2025, 18:00 Uhr

== Ort
Online-Meeting (Discord)

== Themenübersicht

=== 1. Diskussion über Meetingzeiten
* Vorschlag zur Anpassung der Meetingzeit auf 18:30 Uhr wegen Terminkollisionen
* Idee: Feste Zeiten im Projektplan dokumentieren

=== 2. Backend Überblick und Einarbeitung
* Einführung für Nachzügler:innen zu aktuellen Backend-Fortschritten:
  ** Entscheidung für Maven statt Gradle (einfachere Konfiguration, besser für kleinere Projekte)
  ** Bereitstellung der `pom.xml` mit Erklärungen zur Nutzung und Konfiguration
* Vorstellung und Aktualisierung des Datenmodells (ER-Modell in Draw.io)
* REST-API Modellierung durch Emil:
  ** YAML-Datei mit OpenAPI-Definition verfügbar
  ** Viewer-Tool Empfehlung für Visualisierung (z. B. Swagger, VSCode-Plugins)

=== 3. Review REST-API und Aufgabenvergabe
* REST-API geht in den Review-Prozess, keine kritischen Änderungen nötig
* Diskussion zur Backend-Modellierung:
  ** Ziel: Abbildung des Datenbankschemas im Code
  ** Idee: Trennung von Datenobjekten und Worker-Klassen zur besseren Logikstruktur
  ** Florian beginnt mit Modellierungskonzepten im Code

=== 4. Frontend-Status (Wireframes)
* Überblick über erstellte Wireframes:
  ** Profilansicht fertig
  ** Einkaufsmodus teilweise umgesetzt
* Probleme bei der Synchronisation und Abgabe von Ergebnissen
* Aufgabenverteilung:
  ** Hann übernimmt Einkaufsliste
  ** Valencia kümmert sich weiter um Einkaufsmodus
  ** Anni soll Profil-Wireframe reviewen

=== 5. GitHub-Organisation
* Diskussion über Struktur des Repositories
* Ticket soll erstellt werden für mögliche Umstrukturierung

=== 6. Templates-Funktion (Datenbank)
* Diskussion über Templates (z. B. Hygiene-Vorlagen mit Standard-Artikeln)
* Entscheidung:
  ** Templates werden **nicht** im aktuellen Sprint implementiert
  ** Tabellen und Datenbankstruktur hierzu werden gelöscht bzw. ausgeklammert

=== 7. Allgemeine Organisation
* Klärung offener Aufgaben im Sprintboard
* Erinnerung: Tasks im To-Do-Tab eigenständig wählen, Fortschritt dokumentieren

== Nächste Schritte
* Backend-Team: REST-API reviewen und ggf. verbessern
* Backend-Modellierung starten (inkl. Worker-Klassen)
* Frontend-Team: Wireframes finalisieren und gegenseitig reviewen
* Kevin und Benni: Definition des letzten Reiters im UI für Einkaufsliste
* Neues Meeting am **Donnerstag, 01.05.2025 um 20:30 Uhr**
